# 资本公积转增弥补认缴注册资本问题

提问人：a418286671 时间：2020-10-23 15:33:07
请教各位大大！
A公司在 2018 年 9 月份通过股东会决议，按所有股东原持股比例同比例增加注册资本 2000 万元，为认缴，出资时间为 2034 年 12 月 1 日前。此次增资前，A公司有资本公积——资本溢价 6000 万元。截止到 2019 年 12 月 31 日，当初各股东认缴的 2000 万元注册资本仍未到位，于是公司通过股东会决议，全体股东一致同意以资本公积转增实收资本2000 万元，作为实缴出资，从而坐实实收资本。求助：A公司的上述操作是否可行？有无依据或类似案例!

回答人：chenyiwei
这个问题更多地是法律问题，建议咨询律师。
个人理解，现在以资本公积转增，应当是改变了原先认缴出资的出资方式。对此应履行必要的股东会决策程序，并修改公司章程、股东协议等相关法律文件。